臺灣臺南地方法院柳營簡易庭民事判決
111年度營小字第78號
原      告  台新國際商業銀行股份有限公司

法定代理人  尚瑞強  
訴訟代理人  陳瑋杰  
被      告  黃招利  

上列當事人間請求清償債務事件，經本院柳營簡易庭於民國111
年3月8日言詞辯論終結，判決如下：
    主  文
一、被告應給付原告新臺幣82,329元，及其中新臺幣47,438元，
    自民國110年12月8日起至清償日止，按週年利率百分之15計
    算之利息。
二、原告其餘之訴駁回。
三、訴訟費用新臺幣1,000元由被告負擔。
四、本判決原告勝訴部分得假執行。
    事實及理由
一、被告經合法通知，無正當理由，未於言詞辯論期日到場，核
    無民事訴訟法第386條所列各款情形，爰依原告之聲請，由
    其一造辯論而為判決。
二、原告起訴主張：被告於民國95年7月10日向原告申辦信用卡
    使用，依約被告得持信用卡於特約商店記帳消費，但應於約
    定繳款截止日前全部清償或選擇以循環信用方式繳付最低付
    款額，並按週年利率百分之20計付循環信用利息（依銀行法
    第47條之1規定，利息自104年9月1日起，改以週年利率百分
    之15計算）。詎被告至110年12月7日止，尚積欠新臺幣（下
    同）93,558元(含利息46,120元，下稱系爭消費款)，及其利
    息未為清償，爰依消費借貸法律關係請求被告清償上開款項
    等語。並聲明：被告應給付原告93,558元，及其中47,438元
    ，自110年12月8日起至清償日止，按週年利率百分之15計算
    之利息。
三、被告雖未於言詞辯論期日到庭，惟其提出書狀聲明異議，表
    示已向本院聲請更生，並經本院110年度消債更字第365號受
    理在案。又系爭消費款及其所生利息之請求權亦已消滅時效
    完成。並聲明：原告之訴駁回。
四、得心證之理由：
(一)原告主張被告於95年7月10日向其請領信用卡使用，至110年
    12月7日止，尚積欠93,558元(其中包含46,120元之利息)及
    其利息等情，業據其提出與其所述相符之新光三越信用卡金
    、普卡專用申請書、信用卡約定條款、客戶帳務查詢表等件
    為證，堪信為真實。
(二)按請求權，因15年間不行使而消滅，但法律所定期間較短者
    ，依其規定；利息、紅利、租金、贍養費、退職金及其他1
    年或不及1年之定期給付債權，其各期給付請求權，因5年間
    不行使而消滅；消滅時效，自請求權可行使時起算；消滅時
    效，因承認、起訴而中斷；依督促程序，聲請發支付命令，
    與起訴有同一效力，民法第125條、第126條、第128條前段
    、第129條第1項第2款、第3款及同條第2項第1款分別定有明
    文。又第129條第1項第2款所稱之「承認」，係指因時效而
    受利益之當事人（債務人）向請求權人表示認識其請求權存
    在之觀念通知，此項承認無須一一明示其權利之內容及範圍
    等，以有可推知之表示行為即為已足，承認不以明示為限，
    默示的承認，如請求緩期清償、支付利息等，亦有承認之效
    力。
(三)被告抗辯原告之系爭消費款及其所生利息之請求權業已消滅
    時效完成等語。經查：
 1、系爭消費款部分：
　　原告請求系爭消費款中，包含利息46,120元，此部分利息係
    自104年7月5日起至110年12月7日止所生之利息(詳如附表一
    所示)，可見被告於104年間仍有以循環信用之方式清償其積
    欠原告之消費款，致此段期間內產生循環信用利息，揆諸前
    開說明，被告於104年間之清償行為，視為承認原告之系爭
    消費款債權存在，因而中斷原告系爭消費款之請求權消滅時
    效，系爭消費款之請求權消滅時效，應自104年間起重新起
    算15年，需算至119年間始消滅時效完成，而原告已於消滅
    時效完成前之111年1月12日向本院聲請核發支付命令，經被
    告於不變期間內聲明異議，依法視為起訴，而復生中斷其對
    被告系爭消費款請求權消滅時效之效果。是原告系爭消費款
    之請求權消滅時效尚未完成，被告所為此部分之時效抗辯，
    並無理由。
 2、系爭消費款之利息部分：
　　原告係於111年1月12日向本院聲請核發支付命令，系爭消費
    款之利息請求權於原告111年1月12日聲請核發支付命令時中
    斷，而依民法第126條規定，利息請求權之消滅時效為5年，
    準此，自此日起回溯5年即106年1月12日以前之利息請求權
    ，應已消滅時效完成，自106年1月13日起始發生之利息請求
    權則尚未消滅時效完成。是以，原告請求被告給付自110年1
    2月8日起至清償日止，按週年利率百分之15計算之利息，為
    有理由，應予准許。被告此部分之時效抗辯，亦無可採。又
    原告訴之聲明請求93,558元中，除本金47,438元外，其餘46
    ,120元為自104年7月5日起至110年12月7日止所生之利息，
    則自104年7月5日起至106年1月12日止，共計11,229元部分
    之利息(詳如附表二所示)，依前所述，均已消滅時效完成，
    此部分原告不得再為請求。
(四)被告抗辯其已向本院聲請更生等語，然經本院調閱本院110
    年度消債更字第365號消債卷宗，本院尚未裁定准許被告更
    生。是原告仍得行使其法律上之權利，並不受消費者債務清
    理條例第28條第2項之限制。被告上開所辯，要無足採。
五、從而，原告依消費借貸法律關係，請求被告給付如主文第1
    項所示之金額、利息，為有理由，應予准許；逾此部分，即
    無理由，應予駁回。又本件乃因小額事件涉訟所為被告部分
    敗訴之判決，依民事訴訟法第436條之20之規定，自應就該
    部分依職權宣告假執行。
六、各當事人一部勝訴、一部敗訴者，其訴訟費用，由法院酌量
    情形，命兩造以比例分擔或命一造負擔，或命兩造各自負擔
    其支出之訴訟費用；法院為訴訟費用之裁判時，應確定其費
    用額，民事訴訟法第79條、第436條之19第1項分別定有明文
    。本件訴訟費用額確定為1,000元（即第一審訴訟費用），
    而原告雖為一部勝訴、一部敗訴，惟本院審酌原告請求被告
    給82,329元，及其中47,438元，自110年12月8日起至清償日
    止，按週年利率百分之15計算之利息部分仍經准許，僅駁回
    其逾82,329元部分之請求，故認訴訟費用仍由被告負擔，應
    較合理，爰判決如主文第3項所示。
七、據上論結，本件原告之訴為一部有理由，一部無理由，依民
    事訴訟法第436條之23、第436條第2項、第385條第1項前段
    、第79條、第436條之19第1項、第436條之20，判決如主文
    。
中    華    民    國   111    年    3     月     15   日
                  臺灣臺南地方法院柳營簡易庭
                              法     官  陳  協  奇
以上正本係照原本作成。
如不服本判決，應於送達後20日內，向本院提出上訴狀並表明上
訴理由（依民事訴訟法第436條之24第2項之規定，對於小額程序
之第一審判決提起上訴，非以其違背法令為理由，不得為之），
如於本判決宣示後送達前提起上訴者，應於判決送達後20日內補
提上訴理由書（須附繕本）。且上訴狀內應記載表明（一）原判
決所違背之法令及其具體內容。（二）依訴訟資料可認為原判決
有違背法令之具體事實。 
中　　華　　民　　國　　111 　年　　3 　　月　　15　　日
                              書　記　官  黃  玉  真  　　
附表一：        編號 計算類別 計算本金 (新臺幣) 起始日 終止日 給付基數(以分數表示，單位為年) 週年利率 給付金額 (新臺幣) 1 利息 47,438元 104年9月1日 110年12月7日 (6+98/365) 15 44,604.72元  2 利息  47,438元 104年7月5日 104年8月31日 (58/365) 20 1,507.62元 合計       46,120元 (十元以下，無條件進位) 

附表二：        編號 計算類別 計算本金 (新臺幣) 起始日 終止日 給付基數(以分數表示，單位為年) 週年利率 給付金額 (新臺幣，元以下，四捨五入) 1 利息 47,438元 104年9月1日 106年1月12日 (1+122/366+12/365) 15 9,721.54元  2 利息 47,438元 104年7月5日 104年8月31日 (58/365) 20 1,507.62元 合計       11,229元 (元以下，四捨五入)